福建金門地方法院刑事判決　　　　　　　　　　　　　　九十三年度訴字第一八號
　　公　訴　人　福建金門地方法院檢察署檢察官
　　被　　　告　甲○○
右被告因偽造文書案件，經檢察官聲請簡易判決處刑（九十三年度偵字第五０號），
本院認不宜以簡易判決處刑，改依普通程序審理，本院判決如左：
    主  文
甲○○連續行使偽造國民
科罰金，以參佰元折算壹日。扣案偽造之「鐘婉君」國民
    事  實
一、甲○○於民國九十一年五月二十七日另案因偽造文書經臺灣臺中地方法院檢察署
    通緝在案，為規避逮捕，至金門探訪男友黃朝福，乃於九十三年一月十六日凌晨
    四點許，在黃朝福之安排下至基隆不知名海邊，搭乘不詳船名之漁船出海，於同
    日十六時許由金門縣不知名海邊上岸，並由黃朝福接應。甲○○抵金門後，乃基
    於行使偽造國民
    門縣金湖鎮「福華飯店」、金城鎮「宏福大飯館」時，持其男友黃朝福交付偽造
    之「鐘婉君」國民
    門尚義機場以該偽造國民
    接受航空警察對出境旅客身分之查驗，足以生損害於「鐘婉君」，及飯店、航空
    公司對旅客身分之確認與航空警察安全檢查之正確性。甲○○於接受航空警察查
    驗旅客身分之際，當場為警查獲，並扣得偽造之「鐘婉君」國民
二、案經金門縣警察局移送福建金門地方法院檢察署檢察官偵查起訴。
    理  由
一、右揭犯罪事實，業據被告甲○○於警訊、偵查中及本院審理時坦承不諱，並有內
    政部警政署刑事警察局九十三年二月四日刑鑑字第二一三七六號鑑驗扣案
    為偽造之通知書、偽造之「鐘婉君」國民
    福華飯店旅客住宿名單、名冊資料，宏福大飯店住房表附卷可稽，被告之犯行事
    證明確，堪以認定。
二、按國民
    他相類之證書，最高法院四十年臺非字第二十號判決可資參照。核被告所為係犯
　　刑法第二百十六條、第二百十二條之行使偽造特種文書罪；而其先後多次之犯行
  　，時間緊接，所犯為犯罪構成要件相同之罪，顯係基於概括犯意為之，為連續犯
    ，以一罪論，並依法加重其刑。爰審酌被告之犯罪動機、方法、目的、手段、所
    生之危害、犯罪後坦承之態度，及其他一切情狀，量處如主文所示之刑，併諭知
    易科罰金之折算標準。又扣案偽造之「鐘婉君」國民
    罪所用之物，業據被告供承在卷，依法宣告沒收。
三、檢察官聲請簡易判決處刑書另以：被告甲○○夥同男友黃朝福，共同基於偽造國
    民
    國民
    等罪嫌。惟被告堅詞否認交付自己彩色照片供男友黃朝福偽造國民
    稱黃朝幅為其男友，本有其彩色照片等語。經查，被告與黃朝福於八十五年間開
    始交往，且為男女朋友關係，迄今多年，是被告辯稱黃朝福早持有其彩色照片，
    尚合於事理，要非不可信採；而檢察官以被告與鐘婉君熟識，且未將鐘婉君之身
    分資料告知黃朝福為由，而論斷被告必與黃朝福有偽造鐘婉君國民
    聯絡，其論斷方式尚乏積極證明，參照最高法院九十二年台上字第一二八號「檢
    察官對於起訴之犯罪事實，應負提出證據及說服之實質舉證責任。倘其所提出之
    證據，不足為被告有罪之積極證明，或其指出證明之方法，無從說服法院以形成
    被告有罪之心證，基於無罪推定之原則，自應為被告無罪判決之諭知。」判例要
    旨，自難認被告有檢察官所指此部分之犯行。又簡易判決處刑書認偽造國民身分
    證部分為行使偽造國民
    前揭行使偽造國民
    關係，爰不另為無罪之諭知。
據上論斷，應依刑事訴訟法第四百五十二條、第二百九十九條第一項前段、第三百條
，刑法第五十六條、第二百十六條、第二百十二條、第四十一條第一項前段、第三十
八條第一項第二款，罰金罰鍰提高標準條例第一條前段、第二條，判決如文。
本案經檢察官張世和到庭執行職務
中　　　華　　　民　　　國　　九十三　　年　　　八　　　月　　 十八 　　日
                                      福建金門地方法院刑事庭
                                          審判長法  官  陳中和
                                                法  官  林鈺琅
                                                法  官  魏玉英
右正本證明與原本無異。
如不服本判決，應於判決送達後十日內，向本院提出上訴狀。
                                                書記官  張家榮
中　　　華　　　民　　　國　　九十三　　年　　　八　　　月　　 十八 　　日
附錄本案論罪科刑法條全文：
刑法第二百十六條：
行使第二百十條至第二百十五條之文書者，依偽造、變造文書或登載不實事項或使登
載不實事項之規定處斷。
刑法第二百十二條：
偽造、變造護照、旅券、免許證、特許證及關於品行、能力服務或其他相類之證書、
介紹書，足以生損害於公眾或他人者，處一年以下有期徒刑、拘役或三百元以下罰金
。
